臺灣高等法院刑事裁定
110年度抗字第1078號
抗  告  人
即  聲請人  臺灣桃園地方檢察署檢察官
被      告  黃昱凱


上列抗告人因聲請撤銷緩刑案件，不服臺灣桃園地方法院中華民
國110年6月15日110年度撤緩字第33號裁定（聲請案號：臺灣桃
園地方檢察署110年度執聲字第219號），提起抗告，本院裁定如
下：
    主  文
抗告駁回。
    理  由
一、原裁定意旨略以：受刑人黃昱凱前因公共危險案件，經臺灣
    新北地方法院以108 年度交簡字第1217號簡易判決判處有期
    徒刑2月，緩刑2年，緩刑期間付保護管束，並應提供100小
    時之義務勞務確定在案。雖受刑人自民國109年9月至12月未
    至臺灣桃園地方檢察署（下稱桃園地檢署）報到執行保護管
    束，而有不該，然其所犯公共危險罪之主觀犯意乃因輕率、
    恣意而為，客觀上則係因酒醉駕車已逾酒測標準易生公共危
    險，經法院斟酌情節後，宣告有期徒刑2月，並諭知易科罰
    金標準，顯見其犯罪情節尚非重大；且其100小時義務勞務
    已服務完畢，於緩刑期間內亦無其他受有罪判決宣告之紀錄
    ，有本院被告前案紀錄表在卷可佐，是尚難遽認受刑人原宣
    告之緩刑難收其預期效果，而有執行刑罰之必要，已達保安
    處分執行法第74條之3所定「情節重大」之程度。從而，檢
    察官聲請撤銷受刑人上開緩刑之宣告，自難准許，應予駁回
    等語。
二、抗告意旨略以：緩刑附義務勞務等條件者，其保護管束係立
    法者強制要求，而其重點係認為，因執行期間較長，為收其
    執行成效，宜配合保安處分之執行，結合觀護人及主管機關
    體系，由觀護人約制其行為，並為適當之輔導，以落實此類
    型罪犯自我內控手段之建制，方能發揮效果，以達矯治效果
    ；本件受刑人自109年9月至12月未至桃園地檢署報到執行保
    護管束，業已嚴重破壞此一立法目的，原審認非情節重大，
    實與上開規定之立法目的大相逕庭，有所違誤，爰請求撤銷
    原裁定，更為適當合法之裁定云云。
三、按受保護管束人違反前條各款情形之一，情節重大者，檢察
    官得聲請撤銷保護管束或緩刑之宣告，保安處分執行法第74
     條之3第1項定有明文。又緩刑期滿，而緩刑之宣告未經撤 
    銷者，其刑之宣告失其效力。但依刑法第75條第2項、第75 
    條之1第2項撤銷緩刑宣告者，不在此限，刑法第76條亦定有
     明文。故依保安處分執行法第74條之3第1項裁定撤銷緩刑 
    者，須於緩刑期內為之，緩刑期間屆滿，原宣告刑已失其效
     力，自無更行撤銷緩刑之餘地，因原宣告刑既已失其效力
    ， 縱予撤銷緩刑，亦無宣告刑可以執行，此為法理上當然
    解釋 ，不待法律之明文規定（最高法院102年度台非字第25
    6號、107年台非字第179號判決意旨參照）。
四、經查：本件受刑人前因公共危險案件，經臺灣新北地方法院
    以108年度交簡字第1217號簡易判決判處有期徒刑2月，緩刑
    2年，緩刑期間付保護管束，並應向指定之政府機關、政府
    機構、行政法人、社區或其他符合公益目的之機構或團體提
    供100小時之義務勞務，上開判決於108年6月4日確定，受刑
    人緩刑2年之期間自判決確定之日起算，至110年6月3日緩刑
    期滿，此有前揭判決書及本院被告前案紀錄表在卷足憑。雖
    受刑人於緩刑期間內有違反保安處分執行法第74條之2第2、
    4、5款等規定，經檢察官於緩刑期滿前即110年1月15日，向
    原審聲請撤銷該緩刑宣告，惟此並不生阻卻緩刑期滿之效力
    ，嗣原審未於緩刑期滿前，而直至緩刑期滿、宣告刑失其效
    力之後之110年6月15日始為裁定，按上說明，原審裁定時既
    無宣告刑可以執行，自無更行撤銷緩刑之餘地，本件聲請即
    無從准許，原審裁定駁回抗告人撤銷緩刑之聲請，理由雖異
    於本院上開見解，惟其結論尚無不合，抗告意旨猶指陳詞請
    求撤銷原審裁定，為無理由，應予駁回。
五、據上論斷，依刑事訴訟法第412條，裁定如主文。
中　　華　　民　　國　　110 　年　　7 　　月　　21　　日
                  刑事第十六庭  審判長法　官  葉騰瑞
                                      法　官  陳芃宇
                                      法　官  古瑞君
以上正本證明與原本無異。
不得再抗告。
                                      書記官  林君縈
中　　華　　民　　國　　110 　年　　7 　　月　　22　　日